【裁判字號】    90,台上,3359
【裁判日期】    900531
【裁判案由】    違反山坡地保育利用條例
【裁判全文】
最高法院刑事判決                                九十年度台上字第三三五九號
    上  訴  人  甲○○
                        送達代.
右上訴人因違反山坡地保育利用條例案件，不服台灣高等法院台中分院中華民國九十
年三月十三日第二審判決（九十年度上訴字第一八三號，起訴案號：台灣南投地方法
院檢察署八十八年度偵字第三○一九號），提起上訴，本院判決如左：
    主  文
上訴駁回。
    理  由
按刑事訴訟法第三百七十七條規定，上訴於第三審法院，非以判決違背法令為理由，
不得為之。是提起第三審上訴，應以原判決違背法令為理由，係屬法定要件。如果上
訴理由狀並未依據卷內訴訟資料，具體指摘原判決不適用何種法則或如何適用不當，
或所指摘原判決違法情事，顯與法律規定得為第三審上訴理由之違法情形，不相適合
時，均應認其上訴為違背法律上之程式，予以駁回。本件原判決綜合調查證據之結果
，認上訴人甲○○犯有行為時即修正前山坡地保育利用條例第三十四條第一項在公有
山坡地內，擅自墾殖罪之事實，因認第一審判決論上訴人以上開罪名，處有期徒刑拾
月，併予宣告緩刑年；如第一審判決附圖所示Ｂ、Ｄ土地上之檳榔作物均沒收，為
無不合，予以維持，駁回上訴人在第二審之上訴，已詳認定犯罪事實之依據及憑以
認定之理由，並對上訴人否認犯罪之辯詞，如何不足採信，均已依據卷內資料予以指
駁及說明，從形式上觀察，原判決並無違背法令情形。又本件追訴權時效尚未完成，
原判決理由一已詳述其調查審認之結果，經核並無違經驗法則及論理法則，上訴意旨
就此再事爭論，殊非適法之第三審上訴理由。再證據之取捨，乃事實審法院之職權，
苟無違證據法則，即不得任指為違法。證人王家魯之證言，如何不足為有利上訴人之
認定，而證人蘇服隊之證言，如何得採為上訴人犯罪之證據，原判決已分別說明其取
捨之心證理由，經核並無違採證法則。次按刑事訴訟法第三百七十九條第十款所謂應
於審判期日調查之證據，必須該證據確與待證事實有重要關係，在客觀上委有調查之
必要者而言。本件事證已臻明確，原審未傳訊證人蘇炎鍊、陳清水、黃文見為無益之
調查，不得指為調查未盡。此外，上訴人徒憑己意，對原審職權之適法行使及原判決
理由已詳為論斷之事項，任意爭辯，顯與法定上訴第三審之形式要件不符，其上訴違
背法律上之程式，應予駁回。
據上論結，應依刑事訴訟法第三百九十五條前段，判決如主文。
中      華      民      國     九十     年      五      月    三十一    日
                              最高法院刑事第六庭
                                  審判長法官  謝  家  鶴
                                        法官  洪  文  章
                                        法官  花  滿  堂
                                        法官  陳  世  淙
                                        法官  洪  佳  濱
      右正本證明與原本無異
                                              書  記  官
中      華      民      國     九十     年      六      月     十九     日


司法院資訊處製作；財團法人民間司法改革基金會備份。
